臺灣高等法院臺中分院刑事裁定　　　　 96年度交抗字第536號
抗　告　人
即受處分人　甲○○
　　　　　　　　　　國民
上列抗告人因違反道路交通管理處罰條例案件，不服臺灣臺中地
方法院，中華民國96年6月6日所為裁定（95年度交聲字第1001號
），提起抗告，本院裁定如下：
    主  文
抗告駁回。
    理  由
一、抗告意旨則以：(一)、抗告人即受處分人（以下稱抗告人）甲
    ○○行經臺中市○○路、漢口路之路口時，因前發生事故正
    在處理，所有車輛均已減速慢行，抗告人自內線向外線切出
    ，一方面要注意燈號，另一方面又要注意右側的車輛，是速
    度很慢，而抗告人最後看到的燈號是黃燈，或許是因為秒差
    的關係而變成紅燈，致使抗告人受處分為闖紅燈、(二)、抗告
    人的車輛是被右側綠燈已經開始通行的車輛所擋，且抗告人
    對於紅燈的定義可能認知錯誤，且常言法律不外人情，抗告
    人的狀況，是否能納入考慮不罰等語。
二、原處分意旨略以：(一)、抗告人駕駛車牌號碼7811-HP號自小
    客車，於民國（以下同）95年9月11日上午11時25分許，在
    臺中市○○路、漢口路口處，因「闖紅燈（直行崇德路）」
    違規，經臺中市警察局第2分局依違反道路交通管理處罰條
    例第53條第1項舉發，抗告人於期限內到案，該所遂於95年9
    月28日，依道路交通管理處罰條例第53條第1項、第63條第1
    項、違反道路交通管理事件統一裁罰基準及處理細則第43、
    44、67條之規定，以中監違字第裁60-GC0000000號裁決書裁
    處異議人罰鍰新臺幣（以下同）2千7百元，並記違規點數3
    點。
　　(二)、相關之法令規定（95年9月11日適用）：１、道路交通
    管理處罰條例第53條第1項：「汽車駕駛人，行經有燈光號
    誌管制之交岔路口闖紅燈者，處新臺幣一千八百元以上五千
    四百元以下罰鍰。」、２、道路交通管理處罰條例第63條第
    1 項（第3款）：「汽車駕駛人有下列各款所列條款之一者
    ，除依原條款處罰鍰外，並予記點：．．．有第四十三條、
    第五十三條或第五十四條情形之一者，各記違規點數三點」
    。３、違反道路交通管理事件統一裁罰基準及處理細則第43
    、44、67條（略）。
三、原裁定意旨略以：
    依證人即本案舉發員警王俊權：「（你當時在現場執行什麼
    勤務？）當時是在線上備勤的勤務，在11點鐘時在漢口路與
    崇德路口有車禍發生，‧‧‧當時我們將車禍的當事人帶到
    崇德路與漢口路口旁，靜候車禍小組人員到場處理」、「我
    當時親眼目睹7811-HP自小客車的行車狀況是闖紅燈的狀況
    」、「（你看到這輛自小客車時，自小客車是已經停止的狀
    況或是連續行駛闖越紅燈通過停止線的狀況？）是連續行駛
    闖越紅燈通過停止線的狀況」、「（後來這輛自小客車，在
    停止線的何位置停車？）抗告人的車子是被右側綠燈已經開
    始通行的車輛所擋住，我才有機會從路口走過去告知抗告人
    闖紅燈的行為」、「（你確定7811-HP自小客車是闖越紅燈
    而不是在黃燈當時已經通過了停止線？）我目睹的時候是紅
    燈」、「當時現場有一位證人可以作證，是車禍的一方當事
    人的兒子吳偉樺，他也有親眼看到，因為在舉發當時我在現
    場就有問吳偉樺看到的燈號為何，他說看到的是紅燈，我說
    將來如有作證之需，可否作證，他說可以」等語之證述，及
    員警所提臺中市警察局第二分局永興派出所員警工作紀錄簿
    （上載日期為9月11日）：「.... 二、於11時25分目睹一自
    小客，車號7811-HP闖紅燈，在崇德路和漢口路口，其車直
    行崇德路；該車內之女士（乘客）在現場與警員看法有異，
    直稱『明明是閃黃燈，為何硬說闖紅燈？別將處理車禍的怒
    氣宣洩在我們身上』...。三、其闖紅燈的事實，另有自小
    客KC-436駕駛人兒子吳偉樺...，目睹，可為佐證」之記載
    ，而認抗告人應有本件原處分意旨所指違規之行為，原處分
    機關依前引規定裁處異議人2千7百元之罰鍰，即無不當，就
    抗告人之異議為無理由之駁回裁定。
四、經查：按道路交通管理處罰條例第7條第1項規定：「道路交
    通管理之稽查、違規之紀錄，由交通勤務警察，或依法令執
    行交通稽查任務之人員執行之」，而警察為維持交通秩序，
    依法執行職務，立場應是客觀公正，且警員係屬司法警察人
    員之一份子，應深切明白出庭作證具結後，應據實陳述之義
    務及如有偽證應受處罰之嚴重後果，證人王俊權乃依法執行
    交通勤務之員警，與抗告人素不相識，亦無怨隙，應無甘冒
    自身觸犯偽證罪之風險而設詞誣攀受處分人之理；且交通員
    警對親睹之違規事實掣單舉發，就其事實之證明，本為證人
    ，如無具體事證足證其有偏頗或失實之虞，已難恣意否定其
    指證即舉發之真正，況其舉發行為兼有公務員基於職務上權
    力，依法就特定之具體事件所為具公法上效果之單方行政行
    為之性質，基於公務員為公法上行為具有公信力之原則，該
    行政處分當可被推定為真正，其據以依法處分之事實認定亦
    為真正無誤。從而，抗告人本件違規事實，既據執勤員警以
    親睹無誤後始予舉發在案，又無任何證據足資證明員警有捏
    造事實違法取締之情事，則員警本其維護交通秩序、安全職
    責所為之舉發，自應受到合法、正確之推定，抗告人空言指
    摘，並未提出相關事證以供調查，自難憑採，本件原審已詳
    述認定抗告人違規事實之理由與證據，並說明原處分於法有
    據，而駁回抗告人之異議，核其認事用法，均無違誤，本件
    抗告為無理由，應予駁回。
五、據上論結，應依道路交通案件處理辦法第26條，刑事訴訟
    法第412條，裁定如主文。
中　　華　　民　　國　　96　　年　　7 　　月　　11　　日
            刑事第三庭     審判長法  官  王  增  瑜
                                 法  官  蔡  紹  良
                                 法  官  梁  堯  銘
上列正本證明與原本無異。
不得抗告。
                                 書記官  陳  麗  玉
中　　華　　民　　國　　96　　年　　7 　　月　　12　　日
